臺灣新北地方法院刑事判決
                                   111年度審易字第1425號
公  訴  人  臺灣新北地方檢察署檢察官
被      告  陳蕙玲



上列被告因違反藥事法案件，經檢察官提起公訴（111 年度偵字
第17954號），被告於準備程序進行中就被訴事實為有罪之陳述
，本院合議庭裁定由受命法官獨任進行簡式審判程序並判決如下
：
    主  文
陳蕙玲過失犯藥事法第八十二條第一項之輸入禁藥罪，處拘役肆
拾日，如易科罰金，以新臺幣壹仟元折算壹日。緩刑貳年，並應
於判決確定之日起壹年內，向公庫支付新臺幣壹萬元。
扣案之含有尼古丁成分之電子菸菸彈拾盒均沒收。
    事實及理由
一、本件犯罪事實及證據，除證據部分另補充「被告陳蕙玲於本
    院準備程序及審理中之自白」外，其餘均引用如附件起訴書
    之記載。
二、核被告所為，係犯藥事法第82條第3項、第1項之過失輸入禁
    藥罪。爰審酌被告因過失而輸入禁藥，危害不特定民眾之身
    體健康，且損及我國藥品衛生管理之完整性，被告所為應予
    非難，惟念及被告犯後坦承犯行，兼衡其無前科、素行良好
    （見本院卷附臺灣高等法院被告前案紀錄表1份）、大學畢
    業之智識程度（見本院卷附個人戶籍資料1 份）、家庭經濟
    狀況小康（見偵卷第9頁調查筆錄受詢問人資料）、工作月
    薪新臺幣（下同）3萬元、需撫養母親、犯罪動機、目的、
    手段，輸入禁藥之數量等一切情狀，量處如主文所示之刑，
    並諭知易科罰金之折算標準，以示懲儆。
三、緩刑部分：
　　末查，被告前未曾受有期徒刑以上刑之宣告，有臺灣高等法
    院被告前案紀錄表1 份附卷可證，其因一時失慮，致罹刑典
    ，事後已坦承犯行，經此刑之宣告後，應知警惕而無再犯之
    虞，是認前揭所宣告之刑，以暫不執行為適當，予以宣告緩
    刑2 年，以啟自新，惟為使被告知所戒慎，併依同條第2項
    第4款規定，諭知被告應於判決確定之日起1年內向公庫支付
    1萬元，如未依限履行，且情節重大者，檢察官得依刑事訴
    訟法第476條、刑法第75條之1第1項第4款之規定，聲請撤銷
    前開緩刑之宣告，附此敘明。
四、沒收部分：
㈠、按查獲之偽藥或禁藥，沒入銷燬之，藥事法第79條第1 項定
    有明文。上開沒入銷燬之規定，係列於藥事法第八章「稽查
    及取締」內，而非列於第九章之「罰則」，其性質應屬行政
    秩序罰，屬行政機關依行政程序科罰之權限，法院自不得越
    權於判決內諭知沒入銷燬；惟查獲之偽藥若未經行政機關沒
    入並銷燬，法院自應依刑法第38條之規定宣告沒收之（最高
    法院92年度台上字第2718號、93年度台上字第738號判決意
    旨參照）。
㈡、查本案扣案含有尼古丁成分之電子菸菸彈10盒，為被告所有
    ，且係犯罪所生之物，業據被告供認在卷，且依卷內資料尚
    未經行政機關沒入並銷燬，應依刑法第38條第2項前段規定
    宣告沒收。
據上論斷，應依刑事訴訟法第273條之1第1項、第299條第1 項前
段、第310條之2、第454條第2項，判決如主文。
本案經檢察官陳建勳偵查起訴，由檢察官顏高智美到庭執行公訴
。
中    華    民    國    111    年    8    月    29    日
                  刑事第二十三庭  法  官  傅紫玲
上列正本證明與原本無異。
如不服本判決，應於判決送達後20日內敘明上訴理由，向本院提
出上訴狀(應附繕本)，上訴於臺灣高等法院。其未敘述上訴理由
者，應於上訴期間屆滿後20日內向本院補提理由書「切勿逕送上
級法院」。
                                  書記官  盧姿妤
中    華    民    國    111    年    8    月    29    日
附錄本案論罪科刑法條全文：
藥事法第82條
製造或輸入偽藥或禁藥者，處10年以下有期徒刑，得併科新臺幣
1 億元以下罰金。
犯前項之罪，因而致人於死者，處無期徒刑或10年以上有期徒刑
，得併科新臺幣2 億元以下罰金；致重傷者，處7 年以上有期徒
刑，得併科新臺幣1 億5 千萬元以下罰金。
因過失犯第一項之罪者，處3 年以下有期徒刑、拘役或科新臺幣
1 千萬元以下罰金。
第一項之未遂犯罰之。
--------------------------------------------------------
附件：
臺灣新北地方檢察署檢察官起訴書
                                    111年度偵字第17954號
　　被　　　告　陳蕙玲　女　30歲（民國00年0月00日生）
　　　　　　　　　　　　住花蓮縣○里鎮○○○街00號
　　　　　　　　　　　　居新北市○○區○○○路000巷0號
                          3樓
　　　　　　　　　　　　國民身分證統一編號：Z000000000號
上列被告因違反藥事法案件，已經偵查終結，認應提起公訴，茲
將犯罪事實及證據並所犯法條分敘如下：
　　　　犯罪事實
一、陳蕙玲原應注意其所購入電子菸菸彈含有「尼古丁（Nicoti
    ne）」之成分，足以影響人類身體結構及生理機能，係藥事法
    所規範之藥品，需經衛生福利部查驗登記，核准發給藥品許可
    證始得輸入、販賣，如未經核准而擅自輸入，即屬於藥事法
    第22條所規定之禁藥，而依其智識及經驗，並無不能注意之
    情形，竟疏於注意，於民國110年4月間，在其新北市板橋區
    住處，以手機連線蝦皮網站，購買含有尼古丁成分之電子菸
    菸彈10盒，再由該蝦皮網站賣家委託不知情之福隆國企業有
    限公司，於110年5月25日向財政部關務署臺北關（以下稱臺
    北關）申報自大陸地區輸入上開電子菸菸彈（簡易申報單編
    號CX00000000，提單主號：000-00000000號，併袋號碼：30
    9Y4566號），嗣經查扣認定含有尼古丁成分，始悉上情。
二、案經內政部警政署航空警察局報告偵辦。
　　　　證據並所犯法條
一、證據清單及待證事實：
編號 證據名稱 待證事實 1 被告陳蕙玲於警詢及偵查中之供述 證明被告於上開時地，向蝦皮網站賣家訂購上開電子菸菸彈，未查證上開電子菸菸彈是否非屬進口輸入之貨物之事實。 2 證人顏紀煥於警詢之證述 證明本件貨物之派件明細表之收件人為「陳蕙玲」、收件電話為「0000000000」之事實。 3 被告陳蕙玲手機訂購頁面截圖、進口快遞貨物簡易申報單、上開電子菸菸彈貨物外觀照片、電子菸菸彈照片、臺北關通關疑義暨權責機關答覆聯絡單、扣押貨物/運輸工具收據及搜索筆錄、派件明細表、通聯調閱查詢單 佐證上開含尼古丁成分電子菸菸彈係被告上網訂購併輸入之事實。 
二、核被告陳蕙玲所為，係犯藥事法第82條第3項之過失輸入禁
    藥罪嫌。扣案電子菸菸彈10盒，為被告所有，供犯罪所用之
    物，請依刑法第38條第2項規定宣告沒收。至報告意旨雖認
    被告所涉係犯藥事法第82條第1項之未經核准擅自輸入禁藥
    罪嫌，惟查，被告提出以手機向蝦皮網站賣家訂購上開電子
    菸菸彈之畫面截圖，可見賣家顯示「產地」為「中國」，「
    出貨地」為「新北市板橋區」，被告主觀上應非故意輸入上
    開禁藥，而係未善盡查證義務而有過失，尚難以藥事法第82
    條第1項之輸入禁藥罪嫌相繩，是以報告意旨容有誤會，附
    此敘明。
三、依刑事訴訟法第251條第1項提起公訴。
　　此　致
臺灣新北地方法院
中　　華　　民　　國　 111　　年　　6 　　月　　28　　日
　　　　　　　　　　　　　　　檢　察　官　陳建勳